臺灣臺中地方法院交通事件裁定　　　　95年度交聲字第1205號
原處分機關　交通部公路總局臺中區監理所臺中市監理站
異　議　人
即受處分人　甲○○
右列受處分人因違反道路交通管理處罰條例案件，對於交通部公
路總局台中區監理所95年11月14日所為之裁決（裁監稽違字第裁
61─GD0000000號裁決書），聲明異議，本院裁定如下：
    主  文
異議駁回。
    理  由
一、原處分機關略以：受處分人甲○○所有之車號PTS─479號重
    型機車車牌，供借乙○○使用，嗣乙○○於95年7月29日19
    時40分許，行經臺中市○○路○○路口處，因「牌照借供他
    車使用」違規，經臺中市警察局交通警察隊直屬分隊以中市
    警交字第GD0000000號通知單舉發，惟該違規通知單依「違
    反道路交通管理事件統一裁罰基準及處理細則」第11條第1
    項第2款規定，送達似有未合，故依道路交通管理處罰條例
    第12條第1項第5款按最低罰額處罰鍰，於95年11月14日以裁
    監稽違字第裁61─GD0000000號裁決書，裁處罰鍰新台幣（
    下同）5,400元整，並牌照吊銷，逾期則依統一裁罰基準表
    裁處，於法並無不合等語。
二、本件異議人即受處分人則以：本人機車於94年10月5日由環
    保局註銷，車牌未拆下一併由環保局處理，事後亦未將車牌
    註銷，嗣於95年7月29日收到罰單，由乙○○使用本人牌照
    ，本人不認識乙○○，亦不知其如何取得本人車牌，應將罰
    單轉給乙○○，爰聲明異議云云。
三、按汽車有使用註銷之牌照行駛者及牌照借供他車使用者，處
    汽車所有人新台幣3,600元以上、10,800元以下罰鍰，並牌
    照吊銷，道路交管理處罰條例第12條第1項第5款、同條第2
    項及違反道路交通管理事件統一裁罰標準表分別定有明文。
四、本件受處分人甲○○所有之車號PTS─479號重型機車車牌供
    借乙○○使用，嗣乙○○於95年7月29日19時40分許，行經
    臺中市○○路○○路口處，因「牌照借供他車使用」違規，
    經臺中市警察局交通警察隊直屬分隊以中市警交字第
    GD0000000號通知單舉發等情，有前揭舉發通知單、機車車
    籍查詢表等各一紙在卷可稽，雖受處分人辯稱：伊所有之車
    牌於機車註銷一併由環保局處理，伊不認識乙○○，亦不知
    其如何取得系爭車牌，應將罰單轉給乙○○云云。惟查：受
    處分人所有之車號PTS─479號重型機車車牌，於該機車廢棄
    註銷時並未繳回，此有原處分機關檢附之機車車籍查詢表一
    紙（本院卷第5頁）在卷可稽，又經本院依職權函詢交通部
    公路總局臺中區監理所臺中市監理站有關上開機車車牌之註
    銷情況？該站函覆本院：旨揭車輛已於95年3月28日經由臺
    中市環境保護局以環回字第0951003271號函知會本站以無牌
    廢棄逕行註銷在案，此有該站95年12月20日中監中字第0950
    103566號函一份在卷可參（本院卷第14頁），而本件受處分
    人並未提任何交付車輛之證明，亦未向主管機關辦理車輛過
    戶或拒不過戶主銷等手續，則受處分人所辯並無從採證，故
    受處分人既為該PTS─479號機車車牌之登記所有人，即應負
    該機車車牌所有人管理之責任，從而，受處分人所有之車牌
    於前揭時、地之違規事實可以認定。原處分機關據以援引上
    開規定，依法裁處，並無不當。本件異議為無理由，應予駁
    回。
五、據上論斷，應依道路交通管理處罰條例第87條第2項、道路
    交通案件處理辦法第19條，裁定如主文。
中　　華　　民　　國　　96　　年　　1 　　月　　26　　日
                    交通法庭  法　官　洪堯讚
以上正本證明與原本無異
如不服本裁定應於送達後5日內向本院提出抗告狀
　  　　　　　　　　　　　    書記官  柳寶倫
中　　華　　民　　國　　96　　年　　1 　　月　　26　　日
